es: Ajuste de la ropa interior: Compresión; Ajustado; Holgado; Regular; Relajado; Sin costuras; Entallado; Elástico; Otro
zh-TW: 內褲版型: 壓縮; 貼身; 寬鬆; 標準; 舒適; 無縫; 修身; 彈性; 其他
it: Vestibilità della biancheria intima: A compressione; Aderente; Ampio; Regolare; Comodo; Senza cuciture; Slim; Elasticizzato; Altro
pt-PT: Ajuste de roupa interior: Compressão; Ajustado; Largo; Normal; Descontraído; Sem costuras; Slim; Stretch; Outro
sl-SI: Prileganje spodnjega perila: Kompresijsko; Oprijeto; Ohlapno; Običajno; Sproščeno; Brezšivno; Ozek kroj; Raztegljivo; Drugo
hu: Alsónemű szabása: Kompressziós; Testhezálló; Bő; Normál; Laza; Varrat nélküli; Szűk; Sztreccs; Egyéb
fi: Alusvaatteiden istuvuus: Kompressio; Tyköistuva; Löysä; Normaali; Rento; Saumaton; Kapea; Jousto; Muu
de: Passform der Unterwäsche: Kompression; Figurbetont; Locker; Normal; Entspannt; Nahtlos; Schmal; Stretch; Andere
en: Underwear fit: Compression; Fitted; Loose; Regular; Relaxed; Seamless; Slim; Stretch; Other
bg-BG: Кройка за бельо: Компресираща; По тялото; Свободна; Стандартна; Широка; Безшевна; Вталена; Еластична; Друга
ru: Посадка нижнего белья: Компрессионный; По фигуре; Свободный; Стандартный; Расслабленный; Бесшовный; Зауженный; Эластичный; Другое
ko: 속옷 핏: 컴프레션; 피티드; 루즈; 레귤러; 릴랙스; 심리스; 슬림; 스트레치; 기타
th: กางเกงชั้นในพอดีตัว: แบบกระชับ; พอดีตัว; หลวม; ทรงปกติ; ทรงหลวมสบาย; ไร้รอยต่อ; ทรงเข้ารูป; ผ้ายืด; อื่นๆ
sk-SK: Strih spodnej bielizne: Kompresný; Priliehavý; Voľný; Bežný; Uvoľnený; Bezšvový; Úzky; Strečový; Iný
nl: Ondergoed pasvorm: Compressie; Nauwsluitend; Los; Normaal; Relaxed; Naadloos; Slim; Stretch; Anders
vi: Đồ lót vừa vặn: Nén; Vừa vặn; Rộng; Tiêu chuẩn; Rộng rãi; Không đường may; Ôm dáng; Co giãn; Khác
ja: 下着フィット: コンプレッション; フィット; ルーズ; レギュラー; リラックス; シームレス; スリム; ストレッチ; その他
hr-HR: Kroj donjeg rublja: Kompresijski; Pripijeni; Široki; Standardni; Opušteni; Bešavni; Uski; Rastezljivi; Ostalo
sv: Underklädernas passform: Kompression; Figursydd; Lös; Normal; Avslappnad; Sömlös; Slimmad; Stretch; Övrigt
pt-BR: Roupa íntima caimento: Compressão; Justo; Solto; Regular; Relaxado; Sem costura; Slim; Stretch; Outro
cs: Střih spodního prádla: Kompresní; Přiléhavý; Volný; Standardní; Uvolněný; Bezešvý; Úzký; Strečový; Ostatní
lt-LT: Apatinių drabužių kirpimas: Kompresinis; Prigludęs; Laisvas; Standartinis; Laisvesnio kirpimo; Besiūlis; Siauras; Tamprus; Kita
el: Γραμμή εφαρμογής εσώρουχου: Συμπίεσης; Εφαρμοστό; Φαρδύ; Κανονικό; Άνετο; Χωρίς ραφές; Στενό; Ελαστικό; Άλλο
fr: Coupe du sous-vêtement: Compression; Ajustée; Ample; Classique; Décontractée; Sans coutures; Slim; Extensible; Autre
pl: Dopasowanie bielizny: Kompresyjny; Dopasowany; Luźny; Regularny; Swobodny; Bezszwowy; Slim; Elastyczny; Inne
zh-CN: 内衣版型: 压缩; 合身; 宽松; 常规; 休闲; 无缝; 修身; 弹力; 其他
ro-RO: Croiala lenjeriei intime: Cu comprimare; Mulat; Larg; Normal; Lejer; Fără cusături; Cambrat; Elastic; Altele
nb: Passform på undertøy: Kompresjon; Tettsittende; Løs; Standard; Avslappet; Sømløs; Smal; Stretch; Annet
tr: İç çamaşırı kesimi: Sıkıştırma; Üste oturan; Bol; Standart; Rahat; Dikişsiz; Dar; Esnek; Diğer
da: Pasform for undertøj: Kompression; Tætsiddende; Løstsiddende; Almindelig; Afslappet; Sømløs; Slim; Stræk; Andet